---
params:
  lang: RU
lang: "`r switch(params$lang, RU = 'ru-RU', EN = 'en-US')`"

---

\section{МНК}

В соответствии с методом наименьших квадратов коэффициенты $k,l$ найдем по формулам:

\begin{equation}\left\{\begin{array}{l}
k=\frac{n \sum\limits_{i=1}^{n} x_{i} y_{i}-\sum\limits_{i=1}^{n} x_{i} \sum\limits_{i=1}^{n} y_{i}}{n \sum\limits_{i=1}^{n} x_{i}^{2}-\left(\sum\limits_{i=1}^{n} x_{i}\right)^{2}} \\
l=\frac{\sum\limits_{i=1}^{n} y_{i}-k \sum\limits_{i=1}^{n} x_{i}}{n},
\end{array}\right.\end{equation}

где $n=4$.

Посчитаем соответствущие значения:

```{r echo=TRUE, message=TRUE, warning=FALSE}
x <- 0:3
x
```


```{r echo=TRUE, message=TRUE, warning=FALSE}
f <- function(x)
{
  2*x^3 + 9*x^2 -24*x -30
}
```

```{r echo=TRUE, message=TRUE, warning=FALSE}
y <- f(x)
y
```

```{r echo=TRUE, message=TRUE, warning=FALSE}
xy <- x * y
xy
```

```{r echo=TRUE, message=TRUE, warning=FALSE}
x_sq <- x^2
x_sq
```

И соответствующие суммы:

```{r echo=TRUE, message=TRUE, warning=FALSE}
sum(x)
sum(y)
sum(xy)
sum(x_sq)
sum(x^2)
sum(x)^2
```


Тогда можем рассчитать наши значения $k,l$:

\begin{equation}\left\{\begin{array}{l}
k=\frac{4 \cdot 4 - 6 \cdot (-66) }{4 \cdot 14 - 36} = \frac{412}{20} = 20.6\\
l=\frac{-66 - 20.6 \cdot 6}{4} = \frac{-189.6}{4} = -47.4
\end{array}\right.\end{equation}

Проверим:

```{r}
lm(y~x)
```

Действительно, наши рассчёты верны.

Таким образом линейная аппроксимация заданной функции имеет вид:

\begin{equation}
  g(x) = 20.6x - 47.6
\end{equation}

Можем для примера изобразить исходную функцию и полученную методом МНК линейную аппроксимацию. Для этого зададим большее число точек на исходном отрезке $\left[0;3\right]$:

```{r}
x_for_plot <- seq(0,3,0.01)
```

```{r echo=TRUE, warning=FALSE, out.width = "70%"}
plot(f(x_for_plot)~x_for_plot, type = "l", lwd = 2, col = "lightblue",
     xlab = "", ylab = "")
abline(lm(y~x), col = "lightgreen", lwd = 2)
```



